臺灣高雄地方法院刑事判決　　　　　 100年度審訴字第3396號
公　訴　人　臺灣高雄地方法院檢察署檢察官
被　　　告　葉佩君
上列被告因違反毒品危害防制條例案件，經檢察官提起公訴（10
0年度毒偵字第4254號），本院依簡式審判程序審理，判決如下
：
    主  文
葉佩君施用第一級毒品，處有期徒刑拾月；又施用第二級毒品，
處有期徒刑肆月。應執行有期徒刑壹年。
    事  實 
一、葉佩君前於民國87年間因施用毒品案件，經本院裁定送觀察
    、勒戒後，因認無繼續施用毒品傾向，於87年9月2日執行完
    畢釋放出所；於上開觀察、勒戒執行完畢釋放後5年內，又
    因施用毒品案件，再經本院裁定送觀察、勒戒後，因認有繼
    續施用毒品傾向，經本院以87年度毒聲字第3283號裁定令入
    戒治處所施以強制戒治，於88年6月25日停止戒治處分出所
    付保護管束，於88年10月30日保護管束期滿執行完畢，並經
    臺灣高雄地方法院檢察署檢察官以88年度戒毒偵字第354號
    為不起訴處分確定；再因施用毒品案件，經本院以92年度訴
    字第1532號判決判處有期徒刑6月確定，於94年2月27日縮刑
    期滿執行完畢（不構成累犯）。詎仍不知戒絕毒癮，分別基
    於施用第一級毒品海洛因及第二級毒品甲基安非他命之犯意
    ，於100年5月12日18時許，在高雄市○○區○○里○○路38
    4巷口，將針筒注射之方式，施用第一級毒品海洛因1次；於
    100年5月15日23時41分許採尿回溯96小時內之某時（不含公
    權力拘束時間），在不詳地點，以將甲基安非他命置入玻璃
    球燒烤吸食煙霧之方式，施用第二級毒品甲基安非他命1次
    。嗣於100年5月15日22時40分許，在高雄市○○區○○里○
    ○路384巷口，因另案通緝為警查獲，經徵其同意採集尿液
    送驗後，檢驗結果呈嗎啡、可待因及安非他命、甲基安非他
    命陽性反應，始悉上情。
二、案經高雄市政府警察局旗山分局報告臺灣高雄地方法院檢察
    署檢察官偵查起訴。
    理  由
一、本件被告葉佩君所犯係死刑、無期徒刑、最輕本刑為3 年
    以上有期徒刑以外之罪，其於準備程序就前揭被訴事實為有
    罪之陳述，經告知簡式審判程序之旨，並聽取其與公訴人之
    意見後，本院認無不得或不宜改依簡式審判程序進行之處，
    爰依刑事訴訟法第273 條之1 第1 項、第284 條之1 ，裁定
    本件進行簡式審判程序，合先敘明。
二、上開事實，業據被告於本院審理時坦承不諱，而被告經警查
    獲採集之尿液，經送台灣檢驗科技股份有限公司以酵素免疫
    法及氣相層析質譜法檢驗後，結果呈甲基安非他命、可待因
    、嗎啡、可待因陽性反應，有高雄市政府警察局旗山分局杉
    林分駐所偵辦毒品案件嫌疑犯尿液採證檢驗對照表（編號旗
    警0146）及該公司100年6月8日濫用藥物檢驗報告1  紙（檢
    體編號：146）（偵卷第6頁、第7頁）在卷可參，足認被告
    之任意性自白核與事實相符，應堪信為真實。從而，本件事
    證明確，被告施用第一級毒品海洛因及第二級毒品甲基安非
    他命之犯行，洵堪認定。
三、按觀察、勒戒或強制戒治執行完畢釋放後，5年內再犯第10
    條之罪者，檢察官或少年法院（地方法院少年法庭）應依法
    追訴或裁定交付審理。毒品危害防制條例第23條第2項定有
    明文。查本件被告前因施用毒品案件，經本院裁定送觀察、
    勒戒後，因認無繼續施用毒品傾向，於87年9月2日執行完畢
    釋放出所；又因施用毒品案件，再經本院裁定送觀察、勒戒
    後，因認有繼續施用毒品傾向，經本院裁定令入戒治處所施
    以強制戒治，於88年6月25日停止戒治處分出所付保護管束
    ，於88年10月30日保護管束期滿執行完畢；再因施用毒品案
    件，經本院以92年度訴字第1532號判決處有期徒刑6月確定
    等情，有臺灣高等法院被告前案紀錄表1份在卷可按。是依
    前述，因被告前經觀察、勒戒執行完畢釋放後，5年內業因
    施用毒品案件，經本院判決有期徒刑在案，從而，本件被告
    上開施用毒品之犯行已屬3犯以上，自與毒品危害防制條例
    第20條第3項「5年後再犯」之情形有別，是檢察官逕行起訴
    ，即無不合，本院自應依法予以論科。
四、核被告所為，係犯毒品危害防制條例第10條第1項之施用第
    一級毒品罪及同法條第2項之施用第二級毒品罪。其施用第
    一級毒品海洛因與第二級毒品甲基安非他命前，分別持有海
    洛因、甲基安非他命之低度行為，應為施用之高度行為所吸
    收，均不另論罪。又被告上開犯行，犯意各別，行為互殊，
    應予分論併罰。爰審酌被告前因施用毒品案件，經送觀察、
    勒戒、強制戒治及刑之執行後，仍未戒除毒癮再次施用毒品
    自戕其身，顯然缺乏戒絕毒品之決心，未能體悟施用毒品對
    自己、家人造成之傷害及社會之負擔，所為非是，惟念其坦
    承施用毒品之犯行，顯有悔意，且該犯行之反社會性程度應
    屬較低，暨斟酌被告教育程度為國小畢業及其犯罪動機、目
    的等一切情狀，分別量處及定應執行之刑如主文所示，以資
    懲儆。
據上論斷，應依刑事訴訟法第273 條之1 第1 項、第284 條之1 
、第299 條第1 項前段，毒品危害防制條例第10條第1 項、第2 
項，刑法第11條前段、第51條第5 款，判決如主文。
本案經檢察官陳孟皇到庭執行職務。
中    華    民    國     100     年   11    月   30    日
                  刑事第十庭  法  官   林勳煜
以上正本證明與原本無異。
如不服本判決應於收受送達後10日內向本院提出上訴書狀，並應
敘述具體理由；如未敘述上訴理由者，應於上訴期間屆滿後20日
內向本院補提理由書（均須按他造當事人之人數附繕本）「切勿
逕送上級法院」。
中    華    民    國   100    年    11    月    30    日
                              書記官  陳莉庭
附錄本判決論罪科刑法條：
毒品危害防制條例第10條
施用第一級毒品者，處6月以上5年以下有期徒刑。
施用第二級毒品者，處3年以下有期徒刑。